【裁判字號】    95,易,406
【裁判日期】    950804
【裁判案由】    竊盜
【裁判全文】
臺灣屏東地方法院刑事判決               95年度易字第406號
聲  請  人  臺灣屏東地方法院檢察署檢察官
被      告  甲○○  冒名林長.
                    現另案於臺灣屏東監獄竹田分監執行中
上列被告因竊盜案件，經檢察官聲請以簡易判決處刑（95年度速
偵字第76號），本院認不宜以簡易判決處刑，裁定改依簡式審判
程序審理，判決如下：
    主  文
甲○○攜帶兇器竊盜，累犯，處有期徒刑拾月。扣案之Ｔ字型扳
手貳支及鑰匙壹串，均沒收。
    事  實
一、甲○○曾因違反毒品危害防制條例案件，經本院以93年度簡
    字第1423號判處有期徒刑6 月確定，於民國94年8 月23日縮
    縮刑期滿執行完畢，竟不知悔改，復基於意圖為自己不法所
    有之犯意，於95年5 月4 日14時30分許，在屏東縣東港鎮○
    ○路安泰醫院前，見乙○○所有之車號ITO －522 號重型機
    車停放在該處，乘無人注意之際，持自備之客觀上足供兇器
    使用之Ｔ字型扳手2 支，先行將該機車之龍頭鎖破壞，再以
    自備之鑰匙發動引擎之方式，竊取該車得手後，供己代步使
    用，並將該車機之ITO －522 號車牌拆下，將之丟棄到東港
    鎮之海邊。嗣於95年5 月8 日18時40分許，甲○○騎乘上開
    未懸掛車牌之機車，行經屏東縣屏東市○○路復興圖書館前
    為警查獲，並當場扣得其所有之Ｔ字型扳手2 支及鑰匙1 串
    。詎甲○○為避免其通緝犯之身分遭查覺，竟冒用其兄長林
    長永之名義於警詢及偵查中應訊。嗣林長永收到臺灣屏東地
    方法院檢察署檢察官95年度速偵字第76號聲請簡易判決處刑
    書後，自行向承辦員警說明，並於95年3 月30日向本院具狀
    陳明，始知上情（偽造文書部分，業經檢察官另案提起公訴
    ）。
二、案經屏東縣警察局屏東分局報告臺灣屏東地方法院檢察署檢
    察官聲請以簡易判決處刑，本院認不宜以簡易判處刑，改依
    簡式審判程序審理。
    理  由
一、按刑事訴訟法第266 條規定起訴之效力不及於檢察官所指被
    告以外之人，即所謂起訴對人之效力。而同法第264 條第2
    項第1 款規定起訴書應記載被告之姓名、性別等資料或其他
    足資辨別之特徵，係為確定刑罰權對象之用，其起訴之對象
    為被告其「人」，而非僅在其「姓名」，故如某甲冒用某乙
    之名於偵查中應訊，其特定之人應為某甲，並非被冒名之某
    乙，檢察官係對某甲實施偵查，並對之提起公訴，雖誤以乙
    名起訴，僅姓名錯誤，其起訴所指被告之人（即應接受審判
    之人）應為某甲而非某乙，法院於審理時，若已查明係冒用
    乙之名義犯罪，即應以甲為其審判對象，僅逕將判決書當事
    人欄之姓名更正為甲，並註明其係冒用某乙姓名，方稱適法
    ，此有最高法院91年度台上字第2221號判決可資參照。查本
    件被告甲○○冒名林長永應訊之事實，業經被告甲○○自承
    在卷（見本院卷第36頁），核與被害人林長永、查獲員警即
    證人邱國勇於本院審理時陳述及證述之情節相符（見本院卷
    第19頁至第20頁反面），且本院將被告甲○○在警局冒用「
    林長永」名義應訊時所製作之指紋卡，送請內政部警政署刑
    事警察局鑑驗結果：「林長永」指紋卡上之指紋，與該局檔
    存甲○○指紋卡之指紋相符，有該局95年6 月27日刑紋字第
    0950093248號函（見本院卷第24頁）在卷可參，足認被告甲
    ○○確有冒用林長永名義應訊之事實明確。是本件經屏東縣
    警察局屏東分局移送及臺灣屏東地方法院檢察署檢察官偵查
    起訴之對象，應為被告甲○○，而非被冒名者林長永，應屬
    明確。從而，本院應先更正當事人欄將「林長永」年籍資料
    改為「甲○○」，合先敘明。
二、上揭事實，業據被告甲○○於警詢、偵查中及本院審理時坦
    承不諱，核與被害人即證人乙○○於警訊時所指述情節相符
    ，並有屏東縣警察局車輛協尋證明單、警察局車輛協尋電腦
    輸入單、贓物認領保管單各1 紙及照片4 張附卷可稽，及扣
    案之被告所有Ｔ字型扳手2 支、鑰匙1 串可佐，足認被告自
    白與事實相符，本件事證明確，被告犯行堪予認定。
三、按刑法第321 條第1 項第3 款所謂「兇器」，其種類並無限
    制，凡客觀上足對人之生命、身體、安全構成威脅，具有危
    險性之兇器均屬之，且祇須行竊時攜帶此種具有危險性之兇
    器為已足，並不以攜帶之初有行兇之意圖為必要（最高法院
    79年臺上字第5253號判例意旨參照）。本件被告竊盜時所使
    用之Ｔ字扳手2 支，均為金屬材質，質地堅硬、尾端磨尖呈
    銳利狀，可供刺傷人體使用，顯為具有危險性之兇器無疑。
    是核被告甲○○所為，係犯刑法第321 條第1 項第3 款之攜
    帶兇器竊盜罪。被告曾因違反毒品危害防制條例案件，經本
    院以93年度簡字第1423號判處有期徒刑6 月確定，於94年8
    月23日因縮刑期滿執行完畢，有臺灣高等法院被告前案紀錄
    表1 份在卷可憑，被告於5 年以內再故意犯本件有期徒刑以
    上之罪，不論依修正前之刑法第47條，或修正後之刑法第47
    條第1 項之規定，均構成累犯，對被告而言並無有利或不利
    之情形，自不生新舊法比較之問題，應逕依修正前之刑法第
    47條，論以累犯，並加重其刑。爰審酌被告正值壯年，不思
    正途，僅為自己一時之便，竟持兇器竊取他人所有之機車供
    己代步使用，所為危害社會治安及大眾財產之安全非淺，犯
    後坦承犯行，態度良好等一切情狀，量處如主文所示之刑。
四、扣案之Ｔ字型扳手2 支及鑰匙1 串，均為被告所有且供其竊
    盜使用之工具，業據被告供承在卷，均應依刑法第38條第1
    項第2 款規定，併予宣告沒收。
據上論斷，應依刑事訴訟法第452 條、第273 條之1 第1 項、第
299 條第1 項前段，刑法第321 第1 項第3 款、第38條第1 款第
2 款，修正前刑法第47條，判決如主文。
中    華    民    國    95    年    8     月    4     日
                            刑事第三庭  法  官  楊萬益
以上正本證明與原本無異。
如不服本判決應於收受本判決送達後十日內向本院提出上訴書狀
，其未敘述上訴理由者，並得於提起上訴後十日內向本院補提理
由書狀（均須按他造當事人之人數附繕本）「切勿逕送上級法院
」
中    華    民    國    95    年    8     月    4     日
                                        書記官  陳勃諺
附錄本案論罪科刑法條全文
中華民國刑法第321 條
犯竊盜罪而有左列情形之一者，處6 月以上5 年以下有期徒刑：
一  於夜間侵入住宅或有人居住之建築物、船艦或隱匿其內而犯
    之者。
二  毀越門扇、牆垣或其他安全設備而犯之者。
三  攜帶兇器而犯之者。
四  結夥三人以上而犯之者。
五  乘火災、水災或其他災害之際而犯之者。
六  在車站或埠頭而犯之者。
前項之未遂犯罰之。


司法院資訊處製作；財團法人民間司法改革基金會備份。
